【裁判字號】    95,訴易,44
【裁判日期】    951107
【裁判案由】    侵權行為損害賠償
【裁判全文】
臺灣高等法院民事判決                  95年度訴易字第44號
原      告  乙○○
訴訟代理人  王淑琍律師
被      告  甲○○
上列當事人間因侵權行為損害賠償事件，本院於95年10月31日言
詞辯論終結，判決如下：
    主  文
被告應給付原告新臺幣150萬元及自95年6月17日起至清償日止按
年息5%計算之利息。
訴訟費用由被告負擔。
本判決第一項於原告以新臺幣50萬元為被告供擔保後得假執行。
    事實及理由
一、原告起訴主張：被告明知服用酒類不能安全駕駛動力交通工
    具者，不得駕駛，亦明知其於民國（下同）94年7月5日凌晨
    1時許，在臺北縣三重巿正義北路黃金歲月KTV內，與友人一
    同飲用洋酒，已達酒醉不能安全駕駛動力交通工具之程度，
    猶在飲酒結束後，騎乘車牌號碼SE2－566號輕機車搭載原告
    ，前往臺北縣三重巿自強路與民生街口附近之海產店用餐。
    惟該店營業時間已過，被告遂於同日上午5時25分許，騎乘
    上揭機車搭載原告欲沿自強路由西往東朝往正義北路方向行
    駛返家，原應注意駕駛人駕駛汽車，應遵守道路交通標誌、
    標線、號誌之指示，當時天候晴，晨間有暮光，路面乾燥亦
    無缺陷及障礙物，視距良好，並無不能注意之情事，竟因酒
    醉意識不清，逆向沿自強路行駛欲斜向穿越雙黃分向線至對
    向車道朝正義北路方向行駛，適訴外人曾傳森駕駛車牌號碼
    5961－EH號自小客車沿自強路往重陽路方向行駛，被告騎乘
    之輕機車車頭因而撞及曾傳森駕駛之自小客車左前方保險桿
    ，兩造均人車倒地，原告受有顏面骨骨折（眼眶骨）、頭部
    外傷併腦挫傷、臉部裂傷（3公分乘1公分乘2公分、2公分乘
    0.5公分乘0.5公分、2.5公分乘1公分乘1.5公分）、右手右
    腳多處擦傷及裂傷等傷害。被告肇事後，馬偕紀念醫院對被
    告抽血檢測血液酒精濃度，檢測值達253.9mg／dL，換算為
    呼氣酒精濃度值達1.27m g／L。原告受傷後，計支付醫費
    91,835元、看護費支出6萬元、洗頭費用380元、紙尿褲費用
    220元。原告因受傷自94年7月5日起至95年9月5日止不能工
    作，受有工作損失計144萬元。且原告因身體受傷精神、肉
    體所受痛苦甚大，故請求精神慰藉金80萬元。前述各項損害
    共計2,392,435元，均係被告不法侵害所生之結果，為此依
    據侵權行為法律關係提起本件訴訟。並聲明：(一)被告應給付
    原告150萬元及自附帶民事訴訟訴狀繕本送達被告翌日起至
    清償日止按年息5%之利息。(二)願供擔保聲請宣告假執行。
二、被告辯稱：原告不需要紙尿褲，不需要看護，都是家人看護
    。對於醫療費用91,835元沒有爭執，原告已沒有工作何來工
    作損失，我沒有能力賠償，我和原告是朋友，大家一起出去
    玩，我自己也有受傷，最多只能賠10萬元，對刑事判決認定
    事實沒有意見等語。並聲明：原告之訴駁回。
三、本件原告主張被告酒後過失駕車肇事致原告受傷等事實，為
    被告所不爭，可信為真實。本院刑事庭亦為相同之認定，並
    判處被告過失傷害等罪刑在案。被告對於原告主張其因而受
    有工作損失144萬元及醫療費用91,835元等損害亦不爭執（
    本院卷，13頁），其嗣後雖又辯稱：原告已沒有工作何來工
    作損失等語（本院卷，34頁），惟按當事人主張之事實，經
    他造於受命法官自認者，無庸舉證；又自認之撤銷，除別有
    規定外，以自認人能證明與事實不符或經他造同意者，始得
    為之，民事訴訟法第279條第1、3項定有明文。被告其既已
    自認原告受有工作損失144萬元，且未經合法撤銷，對上開
    自認工作損失144萬元之事實，原告依法無庸舉證，應認為
    真實。上開工作損失及醫療費用合計已超過150萬元，則原
    告依據侵權行為法律關係請求被告賠償150萬元及自附帶民
    事訴訟訴狀繕本送達被告翌日即95年6月17日起至清償日止
    按年息5%之利息即屬正當，應予准許。
四、假執行之宣告：
    原告陳明願供擔保，聲請宣告假執行，經核其勝訴部分，合
    於法律規定，酌定相當擔保金額宣告之。
五、本件事證已臻明確，兩造其餘主張與舉證，無一一論列之必
    要，併此敘明。
六、結論：本件原告之訴為有理由，依民事訴訟法第78條、第
    463條、第390條第2項，判決如主文。
中    華    民    國    95    年    11    月    7     日
                    民事第五庭
                        審判長法  官  林丁寶
                              法  官  蔡芳齡
                              法  官  高鳳仙
正本係照原本作成。
不得上訴。
中    華    民    國    95    年    11    月    10    日
                              書記官  黃慶霽


司法院資訊處製作；財團法人民間司法改革基金會備份。
